臺灣臺中地方法院行政訴訟判決
110年度交字第431號
原      告  姚煥斌  

被      告  臺中市交通事件裁決處
                      設臺中市○○區○○○路00號
代  表  人  黃士哲    住同上
訴訟代理人  黃曉妍律師
上列當事人間交通裁決事件，原告不服被告民國110年10月8日中
市裁字第68-JC0000000、68-JC0000000號裁決書，提起行政訴訟
，本院判決如下：
    主  文
原告之訴駁回。
訴訟費用新臺幣參佰元由原告負擔。
    事實及理由
一、程序事項：按行政訴訟法第237條之7規定，交通裁決事件之
    裁判，得不經言詞辯論為之。本件屬交通裁決事件，依兩造
    所述各節及卷內資料其事證已臻明確，本院認無經言詞辯論
    之必要，爰不經言詞辯論而為判決。
二、事實概要：
　　原告所有號牌AXG-9971號自用小客車(下稱系爭車輛）於民
    國110年7月30日10時53分，行經南投縣魚池鄉台21甲線17.5
    公里旁，因「非遇突發狀況，在行駛中驟然煞車」及「非遇
    突發狀況，在行駛中驟然煞車(處車主)」之違規行為，遭民
    眾於110年8月3日檢具事證檢舉，經南投縣政府警察局集集
    分局（下稱舉發機關）員警認定該車違反道路交通管理處罰
    條例第43條第1項第4款及第43條第4項之規定，遂對車主即
    原告掣開第JC0000000及JC0000000號舉發違反道路交通管理
    事件通知單。原告於到案期限前檢具事證及應歸責人相關資
    料，向被告告知應歸責人即原告，被告續於110年10月8日以
    中市裁字第68-JC0000000、68-JC0000000號共2份裁決書（
    下稱原處分一、二），依道路交通管理處罰條例第43條第1
    項第4款、第63條第1項第3款、第24條第1項第3款、第43條
    第4項前段及「違反道路交通管理事件統一裁罰基準表」之
    規定，按期限內到案之基準，各裁處原告第1階段罰鍰新臺
    幣（下稱原處分）18,000元，記違規點數3點，並應參加道
    路交通安全講習及吊扣汽車牌照6個月。
三、原告主張略以：
　　原告在魚池鄉台21甲17.5公里旁，想於路旁空地停車，並未
    引發後車追撞事故，且在正常情況下路邊停車也都會如此進
    行，過程中被認定行駛中驟然煞車，原告不服等語。並聲明
    ：原處分一、二撤銷。
四、被告答辯略以：
    從檢舉民眾車輛行車紀錄器影像顯示，系爭車輛前方無突發
    狀況，系爭車輛即顯示後方煞車燈及第三煞車燈，之後暫停
    於車道上，阻擋用路人行駛，依照前揭說明，系爭車輛之行
    為，超出用路人之合理預期，自應受罰。另原告為汽車所有
    人，對於系爭車輛有保管注意、篩選管控駕駛人、擔保駕駛
    人合於交通管理規範之義務，被告另依道路交通管理處罰條
    例第43條第4項之規定，裁處原告吊扣汽車牌照6個月，亦無
    違誤等語。並聲明：原告之訴駁回。
五、本院之判斷：
(一)按「汽車除遇突發狀況必須減速外，不得任意驟然減速、煞
    車或於車道中暫停。前車如須減速暫停，駕駛人應預先顯示
    燈光或手勢告知後車，後車駕駛人應隨時注意前車之行動。
    」、「汽車駕駛人，駕駛汽車有下列情形之一者，處新臺幣
    6 千元以上2 萬4 千元以下罰鍰，並當場禁止其駕駛：四、
    非遇突發狀況，在行駛途中任意驟然減速、煞車或於車道中
    暫停。」、「汽車駕駛人有第一項第一款至第四款或前項行
    為者，並吊扣該汽車牌照三個月」、「汽車駕駛人有下列各
    款所列條款之一者，除依原條款處罰鍰外，並予記點：三、
    有第43條、第53條或第53條之1情形之一者，各記違規點數3
    點。」、「汽車駕駛人，有下列情形之一者，應接受道路交
    通安全講習：三、有第43條規定之情形。」道路交通安全規
    則第94條第2項、道路交通管理處罰條例第43條第1項第4款
    及第4項前段、第63條第1項第3款及第24條第1項第3款分別
    定有明文。
(二)經查，本院勘驗調查舉發機關提供之採證光碟，製成勘驗筆
    錄附卷為證（見本院卷第87頁），勘驗結果為：檢舉民眾車
    輛行車紀錄器畫面時間2021/07/30 10：52：54時至10：53
    ：06時檢舉民眾車輛(下稱該車)行駛於南投縣魚池鄉台21甲
    線17.5公里旁，當時號牌AXG-9971號小客車(下稱系爭車輛)
    行駛於該車前方，系爭車輛前方並無突發狀況，系爭車輛後
    方煞車燈及第三煞車亮起，畫面顯示該路段為繪設雙黃實線
    雙向車道，系爭車輛減速後即暫停於車道上。
(三)依上開勘驗結果可知，系爭車輛沿南投縣魚池鄉台21甲線17.5公里附近，於前方無任何突發狀況下，減速暫停於車道中等情。再按原告於110年8月30日交通違規案件陳述單記載：「我記得當日前方有修剪樹枝，單線通車，所以車速減慢」等語（見本院卷第59頁），與原告事後於起訴狀主張係想於路旁空地停車，過程中被認定行駛中驟然煞車等情不符，不足採信。又所謂「驟然煞車」之認定自應考量其他駕駛人之合理預期之程度。系爭車輛前方既在前方未見有任何緊急性、危險性之情況下突然減速暫停，而致後方之該車不得已煞車減速，實已超出後車駕駛人對其行車動態之合理期待，又駕駛人行駛道路應有確保自身與他人安全之責任，雖本件未造成交通事故，然不得僅因欲停車等因素，即任意於車道上煞車影響其他用路人行車安全。原告之行為不但影響後方車輛行駛之權利，亦影響車流之順暢，更可能使後方來車無法立即反應而造成連環追撞之憾事，足認原告駕駛系爭車輛於上開時、地確有「非遇突發狀況，在行駛中驟然煞車」之違規事實。被告以原處裁處原告，認事用法應無違誤。又原告為系爭車輛所有人，是被告另依道路交通管理處罰條例第43條第4項以原處分吊扣車主即原告之汽車牌照，洵屬有據。
六、綜上所述，原告違規事證明確，被告依法所為原處分一、二
    並無違誤，原告訴請撤銷，為無理由，應予駁回。
七、本件第一審裁判費為300元，應由原告負擔，爰確定第一審
    訴訟費用額如主文第2項所示。
據上論結，本件原告之訴為無理由，依行政訴訟法第237條之7、
第98條第1項前段、第237條之8第1項，判決如主文。
中　　華　　民　　國　 111　　年　　3 　　月　　29　　日
　　　　　　　　　行政訴訟庭　法　官   吳俊螢
上為正本係照原本作成。
如不服本判決，應於送達後20日內，向本院提出上訴狀，其未表
明上訴理由者，應於提出上訴後20日內向本院補提理由書（均須
按他造人數附繕本）。上訴理由應表明關於原判決所違背之法令
及其具體內容，或依訴訟資料可認為原判決有違背法令之具體事
實。
中　　華　　民　　國　　111 　年　　3 　　月　　29　　日
                              書記官   王素珍